【裁判字號】    89,交上易,264
【裁判日期】    890308
【裁判案由】    過失傷害
【裁判全文】
臺灣高等法院臺南分院刑事判決            八十九年度交上易字第二六四號    Ｇ
      上  訴  人
      即  被  告  丙  ○  ○
右上訴人因過失傷害案件，不服臺灣臺南地方法院八十八年度易字第三五六號中華民
國八十八年十二月六日第一審判決（起訴案號：臺灣臺南地方法院檢察署八十八年度
營偵字第一三七三號），提起上訴，本院判決如左：
      主      文
上訴駁回。
      事      實
一、丙○○於民國八十八年三月六日十八時二十分許，駕駛車號ＴＧ－三一八五號自
    小客車，沿台南縣後壁鄉往安溪寮（由北往南）方向行駛，行經台南縣後壁鄉○○村○○○○路段下茄苳高分三一右五號電桿附近處，應注意、能注意在劃有分
    向限制線處不得迴車之規定，竟疏未注意，猶貿然在該劃有雙黃線之分向限制線
    處迴車，致同方向由甲○○所騎乘並搭載乙○○之車號ＶＳＪ－八六二號機車，
    因閃避不及而發生擦撞，造成甲○○受有臉部擦傷之傷害，乙○○受有右股骨骨
    折之傷害。丙○○於未被有偵查權之公務員或機關發覺其為犯嫌前，主動向警方
    自承為肇事者，進而接受裁判。
二、案經甲○○、乙○○訴由台南縣警察局白河分局報請台灣台南地方法院檢察署檢
    察官偵查起訴。
      理      由
一、訊據上訴人即被告丙○○對於右揭事實坦承不諱，核與告訴人甲○○、乙○○指
    訴情節相符。並有道路交通事故調查報告表乙紙附卷可稽，而告訴人甲○○、乙○○確係因本件車禍受傷，亦有診斷證明書二紙在卷可按。按汽車在劃有分向限
    制線處，不得迴車，道路交通安全規則第一百零六條第二款定有明文。被告駕車
    行經上揭肇事路段，自應注意依上開道路交通安全規則之規定行車，以策安全，
    且依當時之天候、路況等客觀情狀，尚無不能注意之情形，乃被告竟疏於注意貿
    然迴車，以致肇事，被告之行為自應認為有過失。而其過失行為與告訴人二人受
    傷間，具有相當因果關係，本件事證已臻明確，被告犯行堪以認定。
二、核被告丙○○所為，係犯刑法第二百八十四條第一項前段之過失傷害罪。被告一
    個過失犯行，造成告訴人甲○○、乙○○二人受傷，應依想像競合犯之例，從一
    重過失傷害罪處斷。其於未被有偵查權之公務員或機關發覺其為犯罪前，主動向
    警方自承為肇事者，進而接受裁判，應依刑法第六十二條前段規定減輕其刑。原
    審援引刑事訴訟法第二百九十九條第一項前段，刑法第二百八十四條第一項前段
    、第五十五條、第六十二條前段、第四十一條，罰金罰鍰提高標準條例第一條前
    段、第二條之規定，並參酌被告之品性、過失程度、告訴人所受之傷害、被告於
    肇事後之態度及被告於犯罪後迄未與告訴人達成和解賠償損害等一切情狀，量處
    拘役伍拾伍日，並諭知易科罰金折算之標準。本院經核其認事用法，均無不當，
    量刑亦稱妥適。被告上訴意旨，認原審量刑過重云云，為無理由，應予駁回。
據上論斷，應依刑事訴訟法第三百六十八條，判決如主文。
本案經檢察官楊治宇到庭執行職務。
中    華    民    國      八十九      年      三      月      八        日
                                  臺灣高等法院臺南分院刑事第六庭
                                      審判長法官  林    金    村
                                            法官  茆    臺    雲
                                            法官  顏    基    典
右正本證明與原本無異。
不得上訴。
                                      法院書記官  呂    嘉    文
中    華    民    國      八十九      年      三      月     九         日
附錄本判決論罪科刑法條：
刑法第二百八十四條第一項：因過失傷害人者，處六月以下有期徒刑，拘役或五百元
                          以下罰金，致重傷者，處一年以下有期徒刑，拘役或五
                          百元以下罰金。


司法院資訊處製作；財團法人民間司法改革基金會備份。
